---
output: md_document
---
```{r setup, include = FALSE}
knitr::opts_chunk$set(cache = TRUE)
```
# Porównanie algorytmów PRS i GA
Autorzy: Krzysztof Dziechciarz, Dominik Pilipczuk


### Potrzebne biblioteki:
```{r,warning=FALSE,message=FALSE}
library(ecr)
library(smoof)
library(mcreplicate)
```

### Definicje funkcji:
`calculate_prs` - zwraca liste najmniejszych wartości znalezionych przez algorytm PRS (dla `iters` wywołań)
```{r}
calculate_prs <- function(fitness, iters) {
    lower <- getLowerBoxConstraints(fitness)
    upper <- getUpperBoxConstraints(fitness)
    dimensions <- length(lower)

    single_prs <- function() {
        min_value <- Inf
        random_vector <- numeric(dimensions)
        for (i in 1:1000) {
            for (j in 1:dimensions) {
                random_vector[j] <- runif(1, min = lower[j], max = upper[j])
            }
            min_value <- min(min_value, fitness(random_vector))
        }

        return(min_value)
    }

    return(replicate(iters, single_prs()))
}
```


`calculate_prs` - zwraca liste najmniejszych wartości znalezionych przez algorytm GA (dla `iters` wywołań)
```{r}
calculate_ga <- function(fitness, iters) {
    lower <- getLowerBoxConstraints(fitness)
    upper <- getUpperBoxConstraints(fitness)
    dims <- getNumberOfParameters(fitness)

    single_ga <- function() {
        res <- ecr(
            fitness.fun = fitness, representation = "float",
            n.dim = dims,
            mu = 10L, lambda = 1L,
            mutator = setup(mutGauss, sdev = 2, lower = lower, upper = upper),
            terminators = list(stopOnIters(1000))
        )

        return(res$best.y)
    }

    return(replicate(iters, single_ga()))
}
```

---
# Porównanie

## Dla dwóch wymiarów - Funkcja Ackley'a
```{r}
ackley_2 <- makeAckleyFunction(2)
ackley_2_ga <- calculate_ga(ackley_2, 50)
ackley_2_prs <- calculate_prs(ackley_2, 50)
```

### GA


Histogram:

```{r, echo=FALSE}
hist(ackley_2_ga)
```

Wykres pudełkowy:

```{r, echo = FALSE}
boxplot(ackley_2_ga)
```

Podsumowanie:
```{r}
summary(ackley_2_ga)
```

Średnia wartość:

```{r, echo = FALSE}
mean(ackley_2_ga)
```


### PRS


Histogram:

```{r, echo=FALSE}
hist(ackley_2_prs)
```

Wykres pudełkowy:

```{r, echo = FALSE}
boxplot(ackley_2_prs)
```

Podsumowanie:
```{r}
summary(ackley_2_prs)
```

Średnia wartość:

```{r, echo = FALSE}
mean(ackley_2_prs)
```

### Test t-Studenta
```{r}
t.test(ackley_2_ga, ackley_2_prs)
```


## Dla dwóch wymiarów - Funkcja Rastrigina
```{r}
rastrigin_2 <- makeRastriginFunction(2)
rastrigin_2_ga <- calculate_ga(rastrigin_2, 50)
rastrigin_2_prs <- calculate_prs(rastrigin_2, 50)
```

### GA


Histogram:

```{r, echo=FALSE}
hist(rastrigin_2_ga)
```

Wykres pudełkowy:

```{r, echo = FALSE}
boxplot(rastrigin_2_ga)
```

Podsumowanie:
```{r}
summary(rastrigin_2_ga)
```

Średnia wartość:

```{r, echo = FALSE}
mean(rastrigin_2_ga)
```

### PRS


Histogram:

```{r, echo=FALSE}
hist(rastrigin_2_prs)
```

Wykres pudełkowy:

```{r, echo = FALSE}
boxplot(rastrigin_2_prs)
```

Podsumowanie:
```{r}
summary(rastrigin_2_prs)
```

Średnia wartość:

```{r, echo = FALSE}
mean(rastrigin_2_prs)
```

### Test t-Studenta
```{r}
t.test(rastrigin_2_ga, rastrigin_2_prs)
```

## Dla dziesięciu wymiarów - Funkcja Ackley'a
```{r}
ackley_10 <- makeAckleyFunction(10)
ackley_10_ga <- calculate_ga(ackley_10, 50)
ackley_10_prs <- calculate_prs(ackley_10, 50)
```

### GA


Histogram:

```{r, echo=FALSE}
hist(ackley_10_ga)
```

Wykres pudełkowy:

```{r, echo = FALSE}
boxplot(ackley_10_ga)
```

Podsumowanie:
```{r}
summary(ackley_10_ga)
```

Średnia wartość:

```{r, echo = FALSE}
mean(ackley_10_ga)
```

### PRS


Histogram:

```{r, echo=FALSE}
hist(ackley_10_prs)
```

Wykres pudełkowy:

```{r, echo = FALSE}
boxplot(ackley_10_prs)
```

Podsumowanie:
```{r}
summary(ackley_10_prs)
```

Średnia wartość:

```{r, echo = FALSE}
mean(ackley_10_prs)
```

### Test t-Studenta
```{r}
t.test(ackley_10_ga, ackley_10_prs)
```

## Dla dziesięciu wymiarów - Funkcja Rastringa
```{r}
rastrigin_10 <- makeRastriginFunction(10)
rastrigin_10_ga <- calculate_ga(rastrigin_10, 50)
rastrigin_10_prs <- calculate_prs(rastrigin_10, 50)
```

### GA


Histogram:

```{r, echo=FALSE}
hist(rastrigin_10_ga)
```

Wykres pudełkowy:

```{r, echo = FALSE}
boxplot(rastrigin_10_ga)
```

Podsumowanie:
```{r}
summary(rastrigin_10_ga)
```

Średnia wartość:

```{r, echo = FALSE}
mean(rastrigin_10_ga)
```

### PRS


Histogram:

```{r, echo=FALSE}
hist(rastrigin_10_prs)
```

Wykres pudełkowy:

```{r, echo = FALSE}
boxplot(rastrigin_10_prs)
```

Podsumowanie:
```{r}
summary(rastrigin_10_prs)
```

Średnia wartość:

```{r, echo = FALSE}
mean(rastrigin_10_prs)
```

### Test t-Studenta
```{r}
t.test(rastrigin_10_ga, rastrigin_10_prs)
```


## Dla dwudziestu wymiarów - Funkcja Ackley'a
```{r}
ackley_20 <- makeAckleyFunction(20)
ackley_20_ga <- calculate_ga(ackley_20, 50)
ackley_20_prs <- calculate_prs(ackley_20, 50)
```

### GA


Histogram:

```{r, echo=FALSE}
hist(ackley_20_ga)
```

Wykres pudełkowy:

```{r, echo = FALSE}
boxplot(ackley_20_ga)
```

Podsumowanie:
```{r}
summary(ackley_20_ga)
```

Średnia wartość:

```{r, echo = FALSE}
mean(ackley_20_ga)
```

### PRS


Histogram:

```{r, echo=FALSE}
hist(ackley_20_prs)
```

Wykres pudełkowy:

```{r, echo = FALSE}
boxplot(ackley_20_prs)
```

Podsumowanie:
```{r}
summary(ackley_20_prs)
```

Średnia wartość:

```{r, echo = FALSE}
mean(ackley_20_prs)
```

### Test t-Studenta
```{r}
t.test(ackley_20_ga, ackley_20_prs)
```

## Dla dwudziestu wymiarów - Funkcja Rastringa
```{r}
rastrigin_20 <- makeRastriginFunction(20)
rastrigin_20_ga <- calculate_ga(rastrigin_20, 50)
rastrigin_20_prs <- calculate_prs(rastrigin_20, 50)
```

### GA


Histogram:

```{r, echo=FALSE}
hist(rastrigin_20_ga)
```

Wykres pudełkowy:

```{r, echo = FALSE}
boxplot(rastrigin_20_ga)
```

Podsumowanie:
```{r}
summary(rastrigin_20_ga)
```

Średnia wartość:

```{r, echo = FALSE}
mean(rastrigin_20_ga)
```

### PRS


Histogram:

```{r, echo=FALSE}
hist(rastrigin_20_prs)
```

Wykres pudełkowy:

```{r, echo = FALSE}
boxplot(rastrigin_20_prs)
```

Podsumowanie:
```{r}
summary(rastrigin_20_prs)
```

Średnia wartość:

```{r, echo = FALSE}
mean(rastrigin_20_prs)
```

### Test t-Studenta
```{r}
t.test(rastrigin_20_ga, rastrigin_20_prs)
```

# Analiza statystyczna otrzymanych wyników testu t-Studenta
Na początku dla przypomnienia zestawmy poniżej wyniki wszystkich sześciu testów t-Studenta które wykonaliśmy.

#### Test t-Studenta dla wyników algorytmu PRS i GA dla funkcji Ackley'a w dwóch wymiarach
```{r}
t.test(ackley_2_ga, ackley_2_prs)
```

#### Test t-Studenta dla wyników algorytmu PRS i GA dla funkcji Rastrigina w dwóch wymiarach
```{r}
t.test(rastrigin_2_ga, rastrigin_2_prs)
```

#### Test t-Studenta dla wyników algorytmu PRS i GA dla funkcji Ackley'a w dziesięciu wymiarach
```{r}
t.test(ackley_10_ga, ackley_10_prs)
```

#### Test t-Studenta dla wyników algorytmu PRS i GA dla funkcji Rastrigina w dziesięciu wymiarach
```{r}
t.test(rastrigin_10_ga, rastrigin_10_prs)
```

#### Test t-Studenta dla wyników algorytmu PRS i GA dla funkcji Ackley'a w dwudziestu wymiarach
```{r}
t.test(ackley_20_ga, ackley_20_prs)
```

#### Test t-Studenta dla wyników algorytmu PRS i GA dla funkcji Rastrigina w dwudziestu wymiarach
```{r}
t.test(rastrigin_20_ga, rastrigin_20_prs)
```

### Analiza statystyczna otrzymanych wyników
Wszystkie powyższe dane wyjściowe pokazują podobne zachowanie użytych algorytmów, więc dokonam zbierczej ich analizy.
Stawiamy hipotezę zerową, że różnica średnich wyników użytych algorytmów jest równa 0.
W każdym z testów obliczona wartość t jest silnie ujemna, co oznacza ze za kazdym razem algorytm genetyczy znajdował mniejsze minima niż algorytm PRS.
Największa osiągnięta wartość p-value, rzędu 10^-3, została otrzymana w wyniku testu Studenta wyników algorytmów dla funkcji Rastrigina w dwóch wymiarach. 
Tak mała wartość p-value jest znacząco mniejsza od konwencjonalnie przyjętej wartości odrzucenia hipotezy zerowej wynoszącej 0,05. W żadnym z analizowanych przypadków
punkt 0 nie zawierał się w 95 procentowym przedziale ufności dla otrzymanej różnicy średnich, co tym bardziej utwierdza w przekonaniu, że postawiona hipoteza zerowa jest fałszywa.



