---
output: md_document
---
# Porównanie algorytmów PRS i GA
Autorzy: Krzysztof Dziechciarz, Dominik Pilipczuk


### Potrzebne biblioteki:
```{r,warning=FALSE,message=FALSE}
library(ecr)
library(smoof)
```

### Definicje funkcji:
`calculate_prs` - zwraca liste najmniejszych wartości znalezionych przez algorytm PRS (dla `iters` wywołań)
```{r}
calculate_prs <- function(fitness, iters) {
    lower <- getLowerBoxConstraints(fitness)
    upper <- getUpperBoxConstraints(fitness)
    dimensions <- length(lower)

    single_prs <- function() {
        min_value <- Inf
        random_vector <- numeric(dimensions)
        for (i in 1:1000) {
            for (j in 1:dimensions) {
                random_vector[j] <- runif(1, min = lower[j], max = upper[j])
            }
            min_value <- min(min_value, fitness(random_vector))
        }

        return(min_value)
    }

    return(replicate(iters, single_prs()))
}
```


`calculate_prs` - zwraca liste najmniejszych wartości znalezionych przez algorytm GA (dla `iters` wywołań)
```{r}
calculate_ga <- function(fitness, iters) {
	lower = getLowerBoxConstraints(fitness)
	upper = getUpperBoxConstraints(fitness)

	single_ga <- function() {
		res <- ecr(
			fitness.fun = fitness, representation = "float",
			n.dim = getNumberOfParameters(fitness), survival.strategy = "plus",
			lower = lower, upper = upper,
			mu = 10L, lambda = 2L,
			mutator = setup(mutGauss, sdev = 2, lower = lower, upper = upper),
			terminators = list(stopOnIters(100))
		)

		return(res$best.y)
	}

	return(replicate(iters, single_ga()))
}
```

---
# Porównanie

## Dla dwóch wymiarów
```{r}
ackley_2 <- makeAckleyFunction(2)
ackley_2_ga <- calculate_ga(ackley_2, 50)
ackley_2_prs <- calculate_prs(ackley_2, 50)
```

### GA

Średnia wartość:

```{r, echo = FALSE}
mean(ackley_2_ga)
```

Wykres pudełkowy:

```{r, echo = FALSE}
boxplot(ackley_2_ga)
```

### PRS

Średnia wartość:

```{r, echo = FALSE}
mean(ackley_2_prs)
```

Wykres pudełkowy:

```{r, echo = FALSE}
boxplot(ackley_2_prs)
```


### Head to head

Różnica średnich wyników:
```{r, echo = FALSE}
abs(mean(ackley_2_ga) - mean(ackley_2_prs))
```





## Dla dziesięciu wymiarów
```{r}
ackley_10 <- makeAckleyFunction(10)
ackley_10_ga <- calculate_ga(ackley_10, 50)
ackley_10_prs <- calculate_prs(ackley_10, 50)
```

### GA

Średnia wartość:

```{r, echo = FALSE}
mean(ackley_10_ga)
```

Wykres pudełkowy:

```{r, echo = FALSE}
boxplot(ackley_10_ga)
```

### PRS

Średnia wartość:

```{r, echo = FALSE}
mean(ackley_10_prs)
```

Wykres pudełkowy:

```{r, echo = FALSE}
boxplot(ackley_10_prs)
```


### Head to head

Różnica średnich wyników:
```{r, echo = FALSE}
abs(mean(ackley_10_ga) - mean(ackley_10_prs))
```




## Dla dwudziestu wymiarów
```{r}
ackley_20 <- makeAckleyFunction(20)
ackley_20_ga <- calculate_ga(ackley_20, 50)
ackley_20_prs <- calculate_prs(ackley_20, 50)
```

### GA

Średnia wartość:

```{r, echo = FALSE}
mean(ackley_20_ga)
```

Wykres pudełkowy:

```{r, echo = FALSE}
boxplot(ackley_20_ga)
```

### PRS

Średnia wartość:

```{r, echo = FALSE}
mean(ackley_20_prs)
```

Wykres pudełkowy:

```{r, echo = FALSE}
boxplot(ackley_20_prs)
```


### Head to head

Różnica średnich wyników:
```{r, echo = FALSE}
abs(mean(ackley_20_ga) - mean(ackley_20_prs))
```